Inventaris van het archief van het Ministerie van Binnenlandse Zaken: Personeelsdossiers van het hogere personeel (geboortejaren 1844-1899) over de jaren 1914-1966
Nationaal Archief, Den Haag
Ministerie van Binnenlandse Zaken: Personeelsdossiers
BiZa / Personeelsdossiers
1914-1966
B24115
2.50 meter; 10 inventarisnummers.
Normale geschreven, getypte en gedrukte documenten, geen bijzondere handschriften.
Nationaal Archief, Den Haag
Ministerie van Binnenlandse Zaken
In deze lijst zijn de dossiers beschreven betreffende de hogere ambtenaren van het Ministerie van Binnenlandse Zaken en enkele buitendiensten in de jaren 1914-1966. In principe gaat het om afdelingshoofden, directeuren van diensten, inspecteurs, alsmede enig ander, meestal bij Koninklijk besluit benoemde ambtenaren. De inventaris bestaat uit twee lijsten. Een lijst is alfabetisch geordend op achternaam, en een tweede lijst is geordend op geboortedatum.
Archiefvorming
Geschiedenis van het archiefbeheer
De dossiers zijn na 1945 aangelegd en bevat hoofdzakelijk stukken van de de Afdeling Algemeen Secretariaat en Comptabiliteit en de opvolgers van die afdeling. Stukken van vertrouwelijk aard zijn achtergebleven in het kabinetsarchief van het ministerie.
De verwerving van het archief
Overbrenging van een overheidsarchief
Inhoud en structuur van het archief
2.04
Selectie en vernietiging
Dossiers van hier niet vermelde personen zijn overeenkomstig de geldende voorschriften vernietigd.
Ordening van het archief
.In het archief zijn de dossiers op geboortedatum opgeborgen, omdat dat de selectie ter bewaring en vernietiging heeft vergemakkelijkt.
Aanwijzingen voor de gebruiker
Openbaarheidsbeperkingen
Volledig openbaar.
Materiële beperkingen
Aanvraaginstructie
Openbare archiefstukken kunnen online worden aangevraagd en gereserveerd. U kunt dit ook via de terminals in de studiezaal van het Nationaal Archief doen. Om te kunnen reserveren dient u de volgende stappen te volgen:
U maakt een profiel aan op www.gahetna.nl, en logt vervolgens in
Via de archiefinventaris (alleen de beschrijvingen met rode nummers) selecteert u het gewenste archiefstuk door op de knop 'Reserveren' te klikken
In het volgende scherm geeft u aan op welke dag u het archiefstuk wilt inzien
Indien u zich bevindt in de studiezaal en een tafelnummer heeft ontvangen kunt u dit nummer vermelden. Als u geen tafelnummer heeft kunt u tafelnummer 777 laten staan
Vervolgens bevestigt u uw reservering door deze te versturen.
Verwant materiaal
Beschikbaarheid van kopieën
Verwante archieven
Het is mogelijk dat in andere archieven van het Ministerie van Binnenlandse Zaken stukken betreffende personeel kan aantreffen. Dat geldt met name voor ambtenaren die bij buitendiensten werkzaam zijn geweest. Van personen die bij Koninklijk besluit zijn benoemd is het originele KB met de ministeriële voordracht bewaard gebleven in het archief van het Kabinet der Koningin.
Beschrijving van de series en archiefbestanddelen
- Doos 1 geboortejaar 1844-1880, 1
  Bevat dossiers van:
  Belinfante, A., 1844
  Stuers, jhr mr V.E.L. de, 1849
  Royer, J.A., 1851
  Idsinga, mr dr I.W.H.M., 1854
  Fonck, F., 1859
  Groenemeyer, W., 1863
  Bekenkamp, dr H.H.T., 1867
  Terburgh, dr J.T., 1868
  Harders, mr M.A., 1869
  Quay, R.B.A.N. de, 1870
  Schuurmans Stekhoven, dr J.H., 1870
  Graeff, jhr ir G. de, 1873
  Tierie, G.P., 1874
  Santen, H.J. van, 1878
  Uven, dr M.J. van, 1878
  Asch van Wijck, jhr mr H.A.M. van, 1879
  Froger, I.J., 1880
  Gewin, mr J.P.J., 1880
  Hoekman, G.P., 1880
  Hoogteijling, 1880
  Moubis, ir F.B.J.M., 1880
  Verbeek Wolthuys, J.L., 1880
  Welter, C.J.I.M., 1880
- Doos 2 geboortejaar 1881-1884, 2
  Frederiks, mr dr K.J., 1881
  Prey, L.C., 1881
  Roelofsen, J.B., 1881
  Sinninghe Damste, mr dr J.H.R., 1881
  Stapel, L., 1881
  Staveren, D. van, 1881
  Tinbergen, G.J., 1881
  Koffler, G.C.E., 1882
  Kok, J.H., 1882
  Palm, W.M., 1882
  Sicherer, C.A.F.W., 1882
  Vries, prof. mr C.W. de, 1882
  Bruyn, J.H. de, 1883
  Koot, H., 1883
  Nieuwland, ir C.H., 1883
  Oudsten, J.D., 1883
  Koning, mr W. de, 1884
  Overbeek, P.J., 1884
  Schaick, S.H. van, 1884
  Schuitemaker, D., 1884
  Vennik, J., 1884
  Vermeulen, G.B.J., 1884
- Doos 3 geboortejaar 1885-1888, 3
  Drift, mr P.A. van der, 1885
  Franx, L.L., 1885
  Geel, D. van, 1885
  Drees, dr W., 1886
  Hardeman, J.M., 1886
  Munck, J.C. de, 1886
  Riphagen, mr J., 1886
  Stam, F.P.J., 1886
  Broer, A.J.D., 1887
  Grooters, L.A., 1887
  Kiewit, W.H.A., 1887
  Kuipers, F.C.A., 1887
  Kuysten, ir A.M., 1887
  Raptschinsky, B., 1887
  Rossum, mr J.P. van, 1887
  Sedee, G.A., 1887
  Visee, J.W., 1887
  Acker, P.J. van, 1888
  Helsdingen, mr W.H. van, 1888
  Pameijer, J.H., 1888
  Rappard, W.F. ridder van, 1888
- Doos 4 geboortejaar 1889-1892, 4
  Verbaas, J.T., 1889
  Vreeburg, ir H.A., 1889
  Bosman, L.G., 1889
  Frijtag Drabbe, ir C.A.J. von, 1889
  Geel, G.A., 1889
  Hille, N.W., 1889
  Renssen, ir J.W.A., 1889
  Schmittmann, J.G.G., 1889
  Sitteren, G. van, 1889
  Bergh, prof. mr dr G. van den, 1890
  Jansen, mr G., 1890
  Berg, J., 1891
  Boele van Hensbroek, mr P.C., 1891
  Bogert, C.M., 1891
  Bruyn van Melis en Mariekerke, mr de, 1891
  Koenen, A.L., 1891
  Koolhaas Revers, J., 1891
  Noordenbos, P., 1891
  Thomson, B.H., 1891
  Bijdendijk, mr D., 1892
  Dijks, W.H., 1892
  Frijtag Drabbe, H.F.J.M.A. von, 1892
  Loo, A.C. van, 1892
  Mastenbroek, A., 1892
  Oterdoom, dr E.E., 1892
  Rhijn, mr dr A.A. van, 1892
- Doos 5: geboortejaar 1893-1895, 5
  Beusekom, dr ir H.G. van, 1893
  Comello, G.J., 1893
  Groeneweg, dr H., 1893
  Halewijn, ir H. van, 1893
  Koenen, dr J.H.M., 1893
  Noteboom, dr J.W., 1893
  Tellegen, mr M.A., 1893
  Behrens, M., 1894
  Lent, B.H.F. van, 1894
  Lentz, J.L., 1894
  Pinke, A.S., 1894
  Plug, J.C., 1894
  Velde, H. van der, 1894
  Zanten Jut, S.M. van, 1894
  Zwijndrecht, J. van, 1894
  Bastiaan, W.J., 1895
  Boxtel, H.J.G. van, 1895
  Detiger, W.E.C., 1895
  Ilsen, mr J.C.T., 1895
  Fokkinga, ir J., 1895
- Doos 6 geboortejaar 1895-1896, 6
  Monsees, H.W., 1895
  Mulder, mr H.W.J., 1895
  Pieterman, H.M.F. van der, 1895
  Santwijk, mr H., 1895
  Tromp, dr M.H., 1895
  Visser, J.A., 1895
  Collette, N.G.W., 1896
  Hoeven, ir C. van der, 1896
  Koets, J.J., 1896
  Koudijs, J., 1896
  Ravelli, C., 1896
  Rombach, J.J., 1896
  Spitzen, mr D.G.W., 1896
  Toet, C.D., 1896
  Venema, C., 1896
  Waard, dr G.H. de, 1896
  Wiegman, J.J.M., 1896
- Doos 7 geboortejaar 1897-1898, 7
  Vollema, ir J.S., 1897
  Batenburg, A. van, 1897
  Berg, H.J. van den, 1897
  Candel, C.A.N., 1897
  Coenen, dr P.A., 1897
  Dijken, mr T.A. van, 1897
  Hens, mr C.J.M., 1897
  Hoogeveen, D., 1897
  Kagenaar, M.A., 1897
  Kieft, dr P., 1897
  Owel, A.A., 1897
  Poolman, F.A., 1897
  Roessel, J.M. van, 1897
  Berg, G.G. van den, 1898
  Boekhorst, M.J. te, 1898
  Bos, J., 1898
  Braken, J.H. van den, 1898
  Eem, C.W. van der, 1898
- Doos 8 geboortejaar 1898-1899, 8
  Felderhof, mr H.W., 1898
  Gieben, mr A.H.C., 1898
  Hagt, H.J., 1898
  Koster, ir V.P., 1898
  Langen, D.R.A. van, 1898
  Lebon, J.W., 1898
  Meijer, J.H.W., 1898
  Molier, G., 1898
  Oomen, J., 1898
  Rietjens, T.H., 1898
  Roos, J. de, 1898
  Schut, J., 1898
  Simons, S., 1898
  Vink, K.H., 1898
  Vries, J.H. de, 1898
  Vries, E. de, 1898
  Weijburg, G.E., 1898
  Zwijndrecht, H.G. van, 1898
  Beuge, J.A. van, 1899
- Doos 9 geboortejaar 1899, 9
  Burton, ir L.M.G.G., 1899
  Elst, L.R. van der, 1899
  Gremmee, C.J., 1899
  Gulik, B.A. van, 1899
  Gulje, H.J., 1899
  Hoek, A. van der, 1899
  Houweninge, ir J. van, 1899
  Kerkkamp, A.G.N., 1899
  Koch, P.J.J., 1899
  Kooistra, D.S.A., 1899
  Kottier, A.M., 1899
  Kreel, H.B.N. van, 1899
  Krijger, B., 1899
  Kuyper Boone, mr F.W.A., 1899
  Leeuwen, D. van, 1899
  Liebenstein, L.W. von, 1899
- Doos 10 geboortejaar 1899, 10
  Lugtenburg, ir J., 1899
  Metskes, J.W., 1899
  Peypers, H., 1899
  Prinsen, dr M.J., 1899
  Rietveld, F., 1899
  Roessel, G.M.J. van, 1899
  Rotteveel, D.J., 1899
  Sipkes, J., 1899
  Smeding, H.J., 1899
  Syswerda, D.A., 1899
  Terwee, W.R.E., 1899
  Zwijndrecht, P. van, 1899